# 向纳入合并财务报表范围的结构化主体提供的财务支持或其他支持的披露？

提问人：茶前饭后 时间：2017-02-02 16:05:43
各位老师新年好！请问“向纳入合并财务报表范围的结构化主体提供的财务支持或其他支持”这个项目怎么披露？涉及哪方面的问题？
如果本期母公司为合并范围内子公司提供委托贷款是不是在此披露？如果不是请指点！多谢多谢！

回答人：chenyiwei
该披露要求仅针对作为结构化主体是子公司。对于子公司是一般企业（非结构化主体）的情形，无需披露这些信息。

提问人：zengfengxia 时间：2017-02-20 14:10:15
陈版，企业与其他主体共同设立一个结构化主体，各出资者以出资份额获取该结构化主体的收益，企业对其他主体无本金收益的承诺和保证。企业能控制结构化主体并将其纳入合并范围，其他出资者的权益在合并报表中作为负债列报，归属于其他出资人的收益在损益表中应如何列报？ 相关负债不是以摊余成本计量的负债，应归属于其他主体的收益在合并层面作为融资成本还是公允价值变动损益？

回答人：chenyiwei
融资成本。这与公允价值变动损益并不矛盾。

提问人：zengfengxia 时间：2017-02-21 09:10:08
谢谢陈版！对其他所有者支付的变动回报也属于融资成本，那应该是可以列报在财务费用——利息支出了？

回答人：chenyiwei
是。

提问人：zengfengxia 时间：2017-02-22 09:21:47
谢谢陈版回复！类似于联合摄制业务，公司接受出资方资金，双方约定以票房收入分成，各自承担成本无法收回的风险。这一类交易，公司控制电影拍摄发行，应将相关收入成本完整计入报表，合作方出资作为负债，其预期回报可认定为融资成本，但电影收入存在较大的不确定性，拍摄期间可能不能确定应支付的融资成本金额因此可能不符合资本化的条件，只能在实际支付时计入财务费用。
但若是出现亏损，返还给出资者的款项小于其出资本金，这个差异可以理解为对公司经营亏损的补偿，冲减存货成本还是计入其他业务收入？

回答人：chenyiwei
计入收入更好，但一般要到最终双方确认合作结束、资金清算完毕时才能结转。

提问人：zengfengxia 时间：2017-02-23 14:46:15
谢谢陈版，类似的情况还包括合并其他结构化主体如有限合伙企业，基金等，结构化主体亏损，其他投资人承担部分在合并报表中列示为收入有没有已公告的案例可供参考？

回答人：chenyiwei
抱歉，没有专门统计过，但我理解该做法是符合一般会计原理的。